臺灣橋頭地方法院行政訴訟判決　　　　　110年度交字第140號
原　　　告　聯勤興業有限公司

代　表　人　王思淵　
被　　　告　高雄市政府交通局

代　表　人　張淑娟　
訴訟代理人　蘇健義　
上列當事人間交通裁決事件，原告不服被告民國110年5月27日高
市交裁字第32-B00000000號裁決之處分提起行政訴訟，本院判決
如下：
    主  文
原告之訴駁回。
訴訟費用新臺幣（下同）300元由原告負擔。
    事實及理由
一、事實概要：原告所有836-Y8號自用大貨車（下稱系爭車輛）
    於民國109 年5 月2 日12時48分許，由訴外人蕭如清駕駛行
    至高雄市橋頭區成功南路、經武路口時（下稱系爭地點），
    因有「載運預拌混凝土總重24.63 噸，核重21噸，超重3.63
    噸」之交通違規（下稱系爭違規行為），經高雄市警察局岡
    山分局（下稱舉發機關）員警當場攔停舉發，填掣高市警交
    字第B00000000 號舉發違反道路交通管理事件通知單（下稱
    舉發通知），郵寄原告車籍地址完成送達程序。因原告未於
    期限內到案，被告洵依據道路交通管理處罰條例（下稱處罰
    條例）第29條之2 第1 、3 項暨違反道路交通管理事件統一
    裁罰基準及處理細則（下稱處理細則）第45條規定開立高市
    交裁字第32-B00000000號裁決書（下稱系爭裁決書），裁處
    原告「罰鍰14,000元整，並記汽車違規紀錄1 次」（下稱原
    處分），並於110 年6 月1 日郵寄完成送達，原告不服提起
    本行政訴訟。
二、原告主張：系爭車輛重21噸，加上一成差異，可載重23.1噸
    ，而依當天混凝土廠送貨單所載總重為22.34 噸，應無超載
    ，原處分自有違誤，爰依法提起本件訴訟。聲明：原處分撤
    銷。
三、被告則以：依舉發機關員警出具之職務報告公文書所載，其
    於舉發通知所載「載運預拌混凝土總重24.63 噸」，係系爭
    車輛駕駛於當時所提出之送貨單所登載之磅數，並經駕駛審
    認簽名無誤，此於客觀上並無明顯矛盾或悖離常情之處，應
    認為真，原告起訴時所提出之送貨單距舉發日已逾1 年多，
    其真實性有疑，不足為採。又原告知悉系爭車輛出廠時之出
    貨重量已逾行照核定總聯結重量，主觀上已違處罰條例第29
    條之2 第1 項之責任條件，客觀上亦逾10% 寬容值，系爭車
    輛於前揭違規時地確有系爭違規行為，伊據以裁處洵無不合
    ，原告之訴為無理由等語，資為抗辯。
四、本院之判斷：
  ㈠按「貨車之裝載貨物不得超過核定之總重量或行駛橋樑規定
    之載重限制」，道路交通安全規則第79條第1 項第1 款定有
    明文，又「汽車裝載貨物超過核定之總重量、總聯結重量者
    ，處汽車所有人罰鍰，並記汽車違規紀錄1 次，其應歸責於
    汽車駕駛人時，除依第3 項規定處汽車駕駛人罰鍰及依第63
    條第1 項第2 款規定記點外，並記該汽車違規紀錄1 次。」
    、「有前2 項規定之情形者，應責令改正或當場禁止通行，
    並處新臺幣1 萬元罰鍰，超載10公噸以下者，以總超載部分
    ，每1 公噸加罰新臺幣1 千元；超載逾10公噸至20公噸以下
    者，以總超載部分，每1 公噸加罰新臺幣2 千元；超載逾20
    公噸至30公噸以下者，以總超載部分，每1 公噸加罰新臺幣
    3 千元；超載逾30公噸者，以總超載部分，每1 公噸加罰新
    臺幣5 千元。未滿1 公噸以1 公噸計算」、「執行交通勤務
    警察或依法令執行交通稽查任務人員發現汽車裝載定量包裝
    之物顯然超載者，得不經地磅測量，依照定式基準核算其超
    過規定之重量，依法舉發之」，處罰條例第29條之2 第1 、
    3 項暨處理細則第19條第3 項亦分別明定。查蕭如清於上開
    時日駕駛原告所有系爭車輛行經系爭違規地點時，因有系爭
    違規行為，經警當場攔停查核司機所出示磅單無誤後，逕行
    填掣舉發通知予蕭如清認簽而予舉發，有舉發通知、職務報
    告、車籍資料及採證光碟可稽（卷第61至75頁及證物袋）。
    以舉發通知、職務報告俱為員警依法作成之公文書，且舉發
    通知復經司機當場認簽無誤，堪認違規事實屬實，被告依上
    揭規定據以裁處，洵無不合。
  ㈡原告雖以上詞主張云云，並提出載明總重為22.34 噸之環球
    水泥公司預拌混凝土送貨單為據（卷第17頁），惟該單所載
    駕駛員為佳和穎，與司機蕭如清已然不符，且該單據為私文
    書，復為影本，與蕭如清當日持予員警查看之單據是否相符
    ，已非無疑；且本院經勘驗採證光碟結果，系爭車輛司機於
    警攔停查驗後，並無任何否認之語，反稱「沒拼沒得賺. .
    等一下吊牌又沒得賺. . 吊一個月」等語，此後數秒後，員
    警再攔停其他預拌混凝土車（KEG-0072），該車司機即自行
    下車持單據予員警查驗所載噸數（24噸），經查無超載後即
    放行離去，而蕭如清於待員警開單予其簽名後欲行離去上車
    時，乃向員警稱謝謝，並由員警交還同原告所提送貨單型式
    之單據予其收執後離去。以蕭如清確已持交送貨單予員警查
    驗，且於舉發通知所載內容並無異議而為簽名，其於當場復
    無任何爭執，該舉發通知所載與蕭如清當場持交之送貨單內
    容應可認相符，否則員警如何知悉該車所載總重數字，蕭如
    清又何有明知不符而未予爭執之理。由此顯見，原告嗣後所
    提之上開送貨單所示內容，與蕭如清於當時所持交員警查驗
    之送貨單記載恐有未符，無足據以為有利於原告之認定，原
    告主張尚屬無據。
五、綜上所述，原告所屬系爭車輛於前揭時地確有系爭違規行為
    ，被告據以裁處，洵無不合。原處分既無違法，原告訴請撤
    銷為無理由，爰不經言詞辯論，予以駁回。又本件事證已臻
    明確，兩造其餘攻擊防禦方法於本件判決結果不生影響，故
    不再一一論述。
六、本件第一審裁判費為300 元，應由原告負擔，爰確定第一審
    訴訟費用額如主文第2 項所示。
七、據上論結，原告之訴為無理由，爰判決如主文。
中    華    民    國   110    年    9     月    22    日
                      行政訴訟庭  法  官  黃宏欽
上為正本係照原本作成。
如不服本判決，應於判決送達後20日內，向本院提出上訴狀並表
明上訴理由（原判決所違背之法令及其具體內容或依訴訟資料可
認為原判決有違背法令之具體事實），其未載明上訴理由者，應
於提出上訴後20日內向本院補提理由書（上訴狀及上訴理由書均
須按他造人數附繕本，如未按期補提上訴理由書，則逕予駁回上
訴），並應繳納上訴裁判費新臺幣750元。
中    華    民    國   110    年    9     月    23    日
                                  書記官  莊豐源